# 请教陈版主关于政府补助问题

提问人：yinpo123 时间：2023-08-22 20:27:04
版主您好，向您请教关于与收益相关的政府补助问题。
我公司今年立项研发项目，预算支出 6000 万元，公司自筹资金 5000 万元，同时向政府申请补助款 1000 万元，政府拨款 1000 万元并批复要求专款专用，用于设备采购 400 万元、研发材料采购 500 万元、研发人员薪酬 100 万元。
目前公司刚收到补助款正在启动研发，政府拨款中有 600 万元（材料和薪酬）属于补偿未来要发生的成本，但是材料和薪酬总预算支出超过 600 万元（公司有自筹部分）。请教陈版主，公司在对 600 万元与收益相关的政府补助如何摊销存在较大疑问，具体为:
方案一:根据政府拨款额实际用于材料采购和薪酬支付的金额，摊销结转至其他收益。
方案二:不需要区分使用的是政府拨款还是自筹资金，根据材料采购和薪酬实际支出摊销（在 600 万元内摊销即可）。
请教版主，上述两种方案，哪种是准确的啊？还是都可以。
我们公司在研发费用支付时不区分用的是政府拨款还是自筹资金，只是在研发验收审计时，审计要求划分款项用途，公司指定哪些是用的政府拨款。

回答人：chenyiwei
理论上主帖的“方案一”更合理。
如果无法识别政府拨款额实际用于材料采购和薪酬支付的金额，则将该项目的支出作为一个整体，按照政府补助的比例（1000/6000=16.67%）在研发支出发生时，将对应比例的政府补助从递延收益转入其他收益。